【裁判字號】    93,訴,3271
【裁判日期】    950309
【裁判案由】    進口貨物繳驗不實發票
【裁判全文】
臺北高等行政法院判決
                                     93年度訴字第03271號
                              .
原      告  榮秋貿易有限公司
代  表  人  甲○○（董事）
訴訟代理人  柯天賜（會計師）
被      告  財政部基隆關稅局
代  表  人  李榮達（局長）
訴訟代理人  乙○○
            丙○○
上列當事人間因進口貨物繳驗不實發票事件，原告不服財政部中
華民國93年8月4日台財訴字第09300160520號訴願決定（案號：
第00000000號），提起行政訴訟。本院判決如下：
    主  文
訴願決定及原處分關於營業稅罰鍰金額超過新台幣柒萬零壹佰貳
拾貳元部分均撤銷。
原告其餘之訴駁回。
訴訟費用由原告負擔。
    事  實
甲、事實概要：
    原告於民國（下同）92年2 月13日委由華晟報關有限公司向
    被告報運日製機車及零件乙批進口 (報單第ＡＷ／92／0473
    ／1010號)， 經被告依行為時（下同）關稅法第14條第2 項
    規定，同意原告提供相當金額之保證金，先行驗放貨物。嗣
    經財政部關稅總局驗估處（下稱驗估處）查核結果，原告涉
    有繳驗不實發票、偷漏關稅之違法情事，被告乃分別依據海
    關緝私條例、貨物稅條例、加值型及非加值型營業稅法（下
    稱營業稅法）等相關規定，處所漏進口稅額2 倍之罰鍰計新
    台幣（下同）213,366 元，並追徵所漏進口稅款239,524 元
    ；另補徵貨物稅額5 倍之罰鍰計487,800 元及所漏營業稅額
    3 倍之罰鍰計105,100 元，原告不服，申請復查，被告以92
    年11月7 日基普五字第0920109608號復查決定駁回復查（下
    稱原處分），提起訴願，亦遭決定駁回，遂提起行政訴訟。
乙、兩造聲明：
  一、原告聲明：訴願決定、原處分均撤銷。
  二、被告聲明：駁回原告之訴。
丙、兩造之爭點：原告是否涉有繳驗不實發票、偷漏關稅之違法
    情事？
原告主張：
一、原告以日本供應商EISYU於西元2003年1月29日簽發之發票（
    NO：ETE-030205）向被告申報進口19部機車及9組零件，並
    非不實發票。被告所提之西元2003年2月5日發票（NO：
    ETE-030204），乃日本供應商EISYU委任之報關行申報有誤
    之發票，雖經出口商核對結果發現有誤而要求更正，但日方
    報關行以其並未影響日本關務致未更正，但隨同提單送達台
    灣之發票已更正為當年1月29日簽發經雙方確認之發票（NO
    ：ETE-030205），其證據如下：
（一）原告向被告申報之發票（NO：ETE-030205）開立日期較被
      告用以裁罰之發票（NO：ETE-030204）為早，係因國際貿
      易慣例使然，蓋雙方於彼此價格談妥後，賣方向買方發出
      銷售確認之PREFORM INVOICE，經雙方確認後始為交貨，
      是故發票（NO：ETE-030205）之日期較上開報關行自行繕
      打之貨物出口發票（NO：ETE-030204）為早。
（二）機車出廠年度影響買賣價格至鉅，發票（NO：ETE-030204
      ）並未註明機車之出廠年度，而發票（NO：ETE-030205）
      則明確表明系爭貨物出廠年度，諸如CB1300DC（X4）屬西
      元2002年出廠，VTX1800屬西元2003年出廠，VTR1000SP3
      為日本通用之型號，如銷售至台灣必以VTRSP-2表達，否
      則無法通關。由於發票（NO：ETE-030204）未註明出廠年
      度，致被告於本件以每台766,320日幣核定原告進口西元
      2002年出廠之CB1300DC（X4）機車，然查被告於他件核定
      西元2002年出廠同型機車之價格為690,000日幣，實與本
      件原告據以申報之發票（NO：ETE-030205）所載價格一致
      ；又查西元2002年出廠之CBR 900RR被告以952,300日幣核
      價，但西元2003年出廠者卻以840,000日幣核價，由此可
      確認被告取得之發票（NO：ETE-030204）無法做為核價之
      依據。
（三）被告曾要求駐日代表劉松貴另向出口商函查10份發票，經
      與驗估處提供之10份參考發票一一核對後，不論式樣、簽
      署、貨名、單總價均相同，足證發票（NO：ETE-030205）
      為真。另出口商之出口申報文件均經「簽署」，始正式供
      報關及出口，何獨被告用以裁罰之發票（NO：ETE-030204
      ）無出口商經理人之「簽署」？
（四）國際貿易往來貴在互信，並以發票（INVOICE）作為付款
      依據，本件原告確以14,065,000日幣支付貨款，可以發票
      （NO：ETE-030205）為證，另可參貨款之明細帳、傳票及
      92年2月28日資產負債表。除支付鴻偉貨款3,503,500元部
      分，因折算日幣差額關係（原告以12,305,936日幣計算，
      而被告認應為12,305,693日幣計算），有243日幣些微差
      額之爭議外，被告已完全接受原告於94年8月1日及9月20
      日所提之報表，亦即已認同原告對賣方之付款金額為
      14,065,000日幣，而非被告所認之15,486,000日幣。換言
      之，日本供應商EISYU所提供之發票（NO：ETE-030205）
      才為該次交易之實際發票。
（五）被告質疑日方報關行之致歉信為何未經臺北駐日本東京經
      濟文化代表處認證，而由臺北駐日本經濟文化代表處橫濱
      分處認證，係因日本供應商委任之報關行
      位於橫濱市中區山下町，實難要求該報關行捨近求遠，
      況日方報關行並不瞭解台灣的海關只承認臺北駐日本東京
      文化代表處為駐日唯一合法認證機構。
二、被告直指與本件無關之原告於91年8月14日自西班牙VICTORY
    SUMMITS INT,L LTD進口之發票（報單CA／91／283／01595
    ）與92年3月11日進口之發票（報單CA／92／135／00421）
    格式不一致，同屬COTA-315R，西元2002年份與西元2003年
    份價格不應有2,250元與3,470元之大幅度差距，而質疑91
    年進口之原廠（西班牙VICTORY）發票應留存日本供應商
    EISYU處，又要求日本母公司要全力配合提供詳實資料及取
    得日本官方更正之出口報關資料。原告認為被告既有那樣多
    的存疑，理應由其舉證。
三、本件原告主張撒銷裁罰而非爭執裁罰金額之多寡，被告縱以
    申報不實發票為由裁罰，則其罰鍰計算應以發票（NO：
    ETE-030205）與發票（NO：ETE-030204）價差為準，而非以
    被告核定價格與發票（NO：ETE-030205）之價差為準。蓋罰
    鍰差額雖僅差86,306元，亦達裁罰金額806,266元之10.7%。
    準此，被告以核定價格與申報價格之差額計算裁罰金額，顯
    不符合裁罰之要旨。
被告主張：
一、本件由於原告所提供之多筆匯款資料，經逐一過濾及比對結
    果仍無法釐清實際匯款金額，經臺北駐日本經濟文化代表處
    經濟組向日本官方有關機關查得自日本出口報關資料（貨櫃
    號碼FSCU 0000000與本件之貨櫃號碼相符），該各項出口申
    報價格除第7項與本件申報相同，及第13項輪圈（進口關稅
    僅12%，且免徵貨物稅）之報價比本件為低外，其餘各項均
    較本件為高。低報價格之事證明確，且原告也無法提供由日
    本供應商向日本海關申請更正之官方核准資料，藉以證明本
    件所申報之各項價格確為實際交易價格，足證原告涉嫌繳驗
    不實發票，逃漏各項稅款之違法行為，已至臻明確。
二、原告之付款方式頗為複雜，有代墊（日本供應商EISYU向國
    內YAMAHA經銷商緯鴻車業購車，由原告代墊）與預付款之情
    形，即使原告最後對日本供應商EISYU之預付款項，尚結餘
    34,514,434日幣，而暫時劃下休止符，但這也只能證明其已
    付款項，而非臺北駐日本經濟文化代表處所查得之實際應付
    款項（在原告未能取得日本海關出具之正式更正文件前，本
    件查得具公信力之官方文書效力是不容懷疑），尤其具有特
    殊關係之預付款交易態樣，更是一個無法將各筆帳目有效釐
    清的羅生門。因此左右手之交易型態，若非露出破綻（本件
    即是），是很難從交易文件中看出端倪，是以原告至今所進
    口之各案中，被告均未以其所申報之價格作為實際交易價格
    而據以核定（除非其報價高於擬核定價格），但原告仍願意
    接受被告以合理價格所核定之結果，此乃基於原告與日本供
    應商EISYU存在特殊關係。正如本件日本供應商EISYU願為被
    告就同一批貨物開立兩張號碼不同之發票（NO：ETE-030204
    、ETE-030205），倘誠如原告所主張此為兩份更正前後不同
    發票，那何以該份正確發票（NO：ETE-030205）之開立日期
    西元2003年1月29日會在不正確發票（出口申報書NO：
    ETE-030204）所開立日期西元2003年2月5日之前，且須另立
    發票號碼，如此不合理也不合邏輯的矛盾現象，實在令人無
    法信服，更無法掩飾原告與日本供應商間所為致影響交易價
    格之事實，因此其所申報之價格是行為時關稅法第26條所規
    定不得作為計算完稅價格之依據。
三、關於日本政府核退消費稅乙節，倘誠如原告所言，退稅金額
    與最終外銷之INVOICE價格無直接關聯，那原告更應主動向
    日本海關申請更正，並提供日本供應商EISYU與〝HONDA〞原
    廠之第一階段交易資料供查證（如依據原告所言，該階段之
    交易價格為退稅之稅基，應具公信力，況且以原告與日本供
    應商EISYU之特殊關係，提供該階段交易資料，應無洩漏商
    業機密之虞慮才是）。但根據多方瞭解，日本政府之退稅時
    點認定，係以最終外銷出口時所申報之出口價格為核退消費
    稅基礎。因為退稅貨物有可能在日本國內經過好幾手交易才
    外銷出口，其間消費稅係層層轉嫁，如由第一手交易階段者
    申請退稅，則最後階段之出口商不但無稅可退，還需背負5%
    之消費稅，不但不公平，且違反稅制精神，況且第一手交易
    階段者如何得知該項貨物最終已外銷出口，而能及時申請退
    稅；在此情形下，如需溯及第一手交易階段之價格也有其困
    難，且增加退稅之複雜性，基於上述原因原告所稱之退稅時
    點，不僅不合理也與日本現行作業不符。因此本件日本供應
    商EISYU與原告間之日本國內第二手交易階段的出口申報價
    格，係為5%消費稅之核退依據，該出口申報價格當然有一定
    之拘束力，否則日本供應商EISYU為何遲遲未向日本海關申
    請更正。
四、本件第1至11項依據原告所提供之國內銷售發票據以核估之
    各項價格（下稱測試價格，按行為時關稅法29條規定之國內
    銷售價格核定之）與原申報及被告依據台北駐日本經濟文化
    代表處經濟組查得據以核定之價格，經列表比較其各項合計
    總金額不但高於原申報價格甚多，也高於所核定之價格，藉
    由測試結果可知被告依據台北駐日本經濟文化代表處經濟組
    所查得之各項價格不但合理，且無冤枉原告之處，但原告卻
    僅舉證其中一款車CB900 HORNET測試價格與核估價格出現之
    不合理現象，應知貿易本具風險，並非所進口之每款車均保
    證賺錢，有時也會因外型、性能不討喜而賠錢求售，由於重
    型機車之稅率相同，因此被告採總額計算，應更能客觀反應
    出整份報單所核定價格之合理性。另原告所提本銷售發票所
    核定之價格，應考慮出售前機車整備之增加成本，其實參考
    91年及93年度營利事業同業利潤標準，機車之毛利率均為
    20%與原告92年度營利事業所得稅結算申報書之毛利率
    19.57%相近，因此原告不應藉此否定該數值之合理性，而欲
    將上述品目計入成本，就如同被告也未質疑原告稅前毛利率
    19.57%，稅後淨率1.53%之事實。
五、關於原告提供之預付貨款明細表內，其中一筆91年8月15日
    報關進口之空運報單CA／91／283／01595（明細表將報單號
    碼誤植為AA／91／2830／1595；下稱甲案）發票號碼
    PMTW-EXP-0817之進口案件，如依照原告之說詞，應係日方
    供應商EISYU代原告直接向香港dealer VICTORY SUMMITS
    INT`L LTD.公司下單並付款（西班牙出貨），但從報關發票
    顯示並無日本供應商EISYU直接介入該筆交易之痕跡，何以
    原告之付款對象非香港dealer VICTORY SUMMITS INT`L
    LTD.，而是日本供應商EISYU，唯一可解釋則是報關發票應
    非原廠發票，對照原告所提：「．．．自西班牙巴塞隆納的
    HONDA SERVEI以INVOICE N.SH-EISYU-E20．．．」之該進口
    案件於後續92年3月11日報關進口之空運報單CA／92／135／
    00421；下稱乙案）之2003年式與甲案同款車COTA315R3（按
    3表示2003年式，甲案為2002年式COTA315R2，2表示2002年
    式），經駐西班牙代表處經濟組查得之原廠發票抬頭、格式
    、交易金額及貨名下方之交易條件為CIF Taipei（報關發票
    則為CIF Taiwan），皆與該報關發票不同，足見原告偽造發
    票為不爭事實。在回顧甲案報關發票之格式，與乙案之原廠
    發票，均為同一國外供應商及發貨地，但發票抬頭、格式、
    發票號碼之編列方式及字體卻完全不一樣（如以甲案發票之
    格式判讀，訂貨人與付款人應均屬原告，但這與事實不符）
    ，且相差一個年份之同款車其交易價差也超出合理範圍（乙
    案2003年式報價為CIF EUR3,470／UNT，而甲案2002年式報
    價則為CIF EUR 2,250／UNT），由於乙案偽造發票之事證甚
    明，不免令人合理懷疑甲案報關發票是否為真實交易價格，
    另就原告直接將甲案之款項匯給日本供應商EISYU觀之，原
    廠發票應尚留存在日本供應商EISYU處，原告更應主動積極
    要求日本供應商EISYU提供甲案之原始發票及EISYU匯款給香
    港dealer之交易資料，以昭公信，否則上開層出不窮之疑點
    與不利原告之積極事證，均對原告之說詞造成嚴厲考驗。
六、經原告表示本件之後續進口案件已改採單筆對單筆匯款，但
    經向中央銀行外匯局調閱94年6月至12月間原告之匯出款情
    形，除發現原告之匯款情形仍然相當複雜，且經常出現未加
    計於貨價內，但額外給付予香港供應商為數不小之貿易佣金
    及代理費支出（付款類別為192）。尤其原告於94年6月8日
    自新加坡供應商MAH PTE LTD進口（AW／94／2711／1345）
    之單一各案中，發現原告於同一日（94年7月19日）分批將
    兩筆款項3,026,184日幣（此筆款項查無原告於付款前後有
    與之相關聯之進口案件）及10,940,000日幣（本筆為報關申
    報之金額）匯往日本而非新加坡，這不禁令人質疑原告是否
    又由日本供應商EISYU代下訂單及付款，俟後再由原告分批
    付款給該供應商EISYU，藉以遂行低報價格之目的（短報
    3,026,184日幣），也可配合提供單筆水單（10,940,000日
    幣）供被告作查核之用。
    理  由
甲、程序方面：
    本件被告代表人於訴訟進行中變更為李榮達，經其聲明承受
    訴訟，核並無不合，應予准許。
乙、實體方面：
一、按「報運貨物進口而有左列情事之一者，得視情節輕重，處
    以所漏進口稅額二倍至五倍之罰鍰，或沒入或併沒入其貨物
    ：．．．三、繳驗偽造、變造或不實之發票或憑證者。」、
    「有違反本條例情事者，除依本條例有關規定處罰外，仍應
    追徵其所漏或沖退之稅款。」為海關緝私條例第37條第1 項
    及同條例第44條前段所明定；又國外進口之應稅貨物，未依
    規定申報或有其他漏稅事實者，除補徵稅款外，另處補徵貨
    物稅額5 倍至15倍及所漏營業稅額1 倍至10倍之罰鍰，復為
    貨物稅條例第32條第10款及營業稅法第51條第7 款所明定。
二、原告於92年2月13日委由華晟報關有限公司向被告報運日製
    機車及零件乙批進口 (報單第ＡＷ／92／0473 ／1010號)，
    經被告依關稅法第14條第2項規定，同意原告提供相當金額
    之保證金，先行驗放貨物。嗣經驗估處查核結果，原告涉有
    繳驗不實發票、偷漏關稅之違法情事，被告乃分別依據海關
    緝私條例、貨物稅條例、營業稅法等相關規定，處所漏進口
    稅額2倍之罰鍰計213,366元，並追徵所漏進口稅款239,524
    元；另補徵貨物稅額5倍之罰鍰計487,800元及所漏營業稅額
    3倍之罰鍰計105,100元。原告不服，主張如事實欄所載，本
    案所需審究者為原告是否涉有繳驗不實發票、偷漏關稅之違
    法情事？
三、原告於92年2 月13日向被告報運日製機車及零件乙批，經被
    告依關稅法第14條第2 項規定，按原告提供相當金額之保證
    金，先行驗放。嗣經驗估處查核結果，原告涉有繳驗不實發
    票、偷漏關稅之違法情事，此有緝私報告表附原處分機關卷
    可稽，被告初查乃分依首揭規定論處。原告不服，主張渠向
    國外購買機車，一切交易文件並無不實云云，申經被告復查
    決定略以，案經送請驗估處就復查理由再予複核，據該處92
    年10月3 日總驗一（4）字 第0920101246號函核復結果「本
    案經台北駐日經濟文化代表處經濟組查證結果，日本供應商
    所提供之留底發票與本案進口時檢附之發票相同，惟駐日代
    表向日本有關機關查得日本出口報關資料（貨櫃號碼
    FSCU0000000 與本案進口貨櫃號碼相符），其申報出口價格
    除報單第7 項貨物價格與本案原申報價格相同、第13項貨物
    價格較低外，其餘各項價格均較本案原申報價格為高，乃依
    關稅法第31條規定，按查得之合理價格核定其完稅價格，於
    法並無不合。」本案既經查明進口時檢附之發票與日本出口
    報關資料不符，被告就原告繳驗不實發票、偷漏關稅之違法
    行為論罰，應無不當為由，駁回其復查之申請，訴願決定遞
    予維持，並無不合。
四、原告雖主張略以其所提出向被告申報之日本供應商2003年1
    月29日簽發之發票NO:ETE-030205，並非不實發票，被告經
    由駐日單位查到之2003年2 月5 日簽發之NO:ETE-030204 發
    票，係日本報關行誤繕之發票云云。惟查：
（一）報關行係受出口商之委任，辦理報關手續，其所有一應文
      件，均需由貨主提供，且既已提出於日本海關，自應認其
      為真正文件；且經核上述二份發票所裝載貨櫃號碼（FSCU
      0000000 ）相同，數量均相符，貨名也大致相同（僅第8
      項型號稍有不同，其實為同一款車），由駐日單位查到之
      NO:ETE-030204發票，號碼在前，日期在後，而原告提出
      之發票號碼在後，日期竟在前，供應商就同一出口貨物出
      現另一份不同發票號碼之版本，本已屬非正常狀況，而前
      者所記載各項單價（第7及13項除外）大致均較高，果如
      原告所言，本案純係日本報關行誤植價格所致，亦不應出
      現二種不同版本之發票，再參原告與出口商間之特殊關係
      （許後述），其有將同一批貨物製作成兩份不同發票號碼
      、不同價格，繳驗不實發票之意圖甚為明確。而原告迄未
      能向原受理報關單位即日本海關申請更正，僅向與本案業
      務不相干之台北駐日本經濟文化代表處橫濱分處取得確認
      （應向台北駐日本經濟文化代表處代表劉松貴提出合理說
      明），又出口商之道歉函為私文書，其自能應原告之要求
      發出，自不足以變更向日本海關提出之發票之真實性。
（二）另經被告查明原告之付款方式頗為複雜，有代墊（日本供
      應商EISYU向國內YAMAHA經銷商緯鴻車業購車，由原告代
      墊）與預付款之情形，即使原告最後對日本供應商EISYU
      之預付款項，尚結餘日幣34,514,434，惟只能證明原告已
      付款項，而非駐日單位查得之實際應付款項，尤其具有特
      殊關係廠商間之預付款交易態樣，其真實情況更非他人所
      能洞悉，且原告至今所進口之各案中，被告均未以其所申
      報之價格作為實際交易價格而據以核定（除非其報價高於
      擬核定價格），但原告仍願意接受被告以合理價格所核定
      之結果，此乃基於原告與供應商EISYU存在特殊關係，因
      此其所申報之價格是行為時關稅法第26條第4款所規定不
      得作為計算完稅價格之依據。
（三）另本案第1～11項，被告依據原告所提供之行為時關稅法
      29條所規定國內銷售發票據以核算之各項價格與原申報及
      被告依據駐日單位查得據以核定之價格，比較結果，其各
      項合計總金額不但高於原申報價格甚多，也高於所核定之
      價格，亦足證被告依據駐日單位查得之各項價格為合理，
      雖原告主張其中一款車CB900 HORNET測試價格與核估價格
      出現之不合理現象，惟貿易本具風險，並非所進口之每款
      車均保證賺錢，有時也會因外型、性能不討喜而賠錢求售
      ，由於重型機車之稅率相同，因此被告採總額計算，應能
      客觀反應出整份報單所核定價格之合理性。
（四）至於原告質疑本案各項原申報價格與後續進口之同年份（
      2002）或次年份（2003）同款新車之報價或業經被告核定
      之價格相較並無顯著偏低乙節，經核本案由於原告無法提
      供合於行為時關稅法第25條之相關交易資料（匯款資料交
      代不清），經駐日單位向日本官方有關機關查得出口報關
      資料據以核估，於法並無不合。另所稱後續進口同樣或類
      似貨物案件，業經被告逐一送台北駐日本經濟文化代表處
      經濟組查價，惟由於日方供應商EISYU並未配合提供各案
      在日本之出口申報書，且適逢日本官方有關機關熟識人員
      均在人事大調動中調離該位，因此駐日單位人員取得相關
      資料之管道受阻，本案既已發生出口申報書與進口報價不
      一之情形，如果純係報關行誤繕價格，則後續之進口案件
      其出口申報書之價格應與進口報價一致，且日方供應商也
      會樂於配合提供，藉以驗証交易價格之真實性，惟並未據
      原告提出；另由於原告後續進口之同樣或類似貨物，其出
      口日與本案相較均超過30日（關稅法施行細則第16條）以
      上，無關稅法第27條同樣貨物及關稅法第28條類似貨物之
      適用，亦查無關稅法第29至30條之適用，經被告向專業商
      詢得合理價格據以核估，核估結果也與台北駐日本經濟文
      化代表處經濟組於92年11月18日經關傳000000000號傳真
      函「說明四、‧‧‧廠牌機車之出口合理價格為生產廠商
      建議市售小賣價格之8折，應屬最低合理價格。」之意旨
      相符，符合關稅法第31條「‧‧‧得依據查得之資料，以
      合理方法核定之。」之規定。因此該四案價格及所提出之
      雜誌價格，均僅能作為參考，不足作為本件核估之依據，
      併此敘明。
五、原告雖另主張被告即以申報不實發票為由裁罰，則其罰鍰計
    算應以INVOICE ETE-030205與ETE-030204元差額計算，而非
    以海關核定價格與ETE-030205之價差計算一節，惟查，所謂
    漏稅額，係以被告核定之應納稅捐與原告申報之繳納稅捐差
    額為準，原告主張應以出口商二張發票之之價差計算，於法
    無據，要無可採。
六、末查，本件原告因繳驗不實發票所漏進口稅106,683元、貨
    物稅97,574元、營業稅35,061元，有進口報單及處分書記載
    可稽，被告予以補稅及處罰，要非無據，惟查，關於營業稅
    罰鍰部分，依關稅總局93年12月1日台總局緝字第093102125
    2號令發布「海關辦理代徵加值型及非加值型營業稅違章案
    件減輕裁罰金額或倍數作業規定」第2 點第3 款規定：「進
    口貨物違反加值型及非加值型營業稅法第五十一條第七款案
    件，其違章情節較輕者，得按下列規定處罰．．（三）所漏
    稅額逾新臺幣三萬元至六萬元者，按所漏稅額處二倍之罰鍰
    。」，並明定尚未確定案件，均有其適用。本件營業稅漏稅
    金額為35,061元，應按所漏營業稅額處2 倍之罰鍰70,122元
    ，本件原處分按3 倍處罰，則其罰鍰金額超過70,122元部分
    ，其原處分及訴願決定自應由本院予以撤銷，其餘進口稅、
    貨物稅之補稅、罰鍰部分及營業稅補稅處分部分，經核並無
    不合，訴願決定予以維持，亦無不合，原告起訴意旨為無理
    由，應予駁回。
七、兩造其餘之主張陳述，核與上開結論不生影響，爰不予一一
    論述，附此敘明。
據上論結，本件原告之訴為部分有理由，部分無理由，爰依行政
訴訟法第第104條、民事訴訟法第79條，判決如主文。
中    華    民    國    95    年     3    月    9     日
                            第一庭審判長法  官   王立杰
                                        法  官   胡方新
                                        法  官   黃清光
上為正本係照原本作成。
如不服本判決，應於送達後20日內，向本院提出上訴狀並表明上
訴理由，如於本判決宣示後送達前提起上訴者，應於判決送達後
20日內補提上訴理由書（須按他造人數附繕本）。
中    華    民    國    95    年     3    月    9     日
                                       書記官    楊子鋒


司法院資訊處製作；財團法人民間司法改革基金會備份。
